# 请教陈总，衔接问题

提问人：wjcpa9568 时间：2015-01-30 10:59:30
企业当时上市时，按照 117 号文进行了预计，但后续年报中未进一步进行精算，在 2014 的年报中，对当初的折现率和现在准则要求的折现率的差异、精算差异全部计入准则第十六条第三项的其他综合收益吗？ 谢谢

回答人：chenyiwei
如果可以重新进行精算的话（实务操作中要经过国资委批准才可以），则重新精算的结果与原负债的差异中属于准则界定的精算差异等“重新计量设定受益计划净负债的变动”的部分应追溯调整其他综合收益。